Minutes et répertoires du notaire Jacques BOURIN, 23 mars 1660 - 11 juillet 1666 (étude VI)
Archives nationales
Minutes et répertoires du notaire Jacques BOURIN (étude VI)
23 mars 1660 - 11 juillet 1666
MC/ET/VI/399 - MC/ET/VI/410, MC/RE/VI/5
Etude VI; Bourin, Jacques
Archives nationales de France
Minutes et répertoires: la loi 2008-696 du 15 juillet 2008 relative aux archives a fixé à 75 ans à compter de la date de l'acte, ou à 25 ans à compter de la date du décès de l'intéressé si ce délai est plus bref, le délai de communication des minutes et répertoires des notaires; ce délai est porté à 100 ans à compter de la date de l'acte si le document se rapporte à un mineur (code du Patrimoine, articles L213-2, 4e d et 5e).
Autres documents de l'étude (dossiers de clients, comptabilité...): s'agissant d'archives privées, ces documents sont communicables selon les modalités fixées par le déposant ou le donateur.
Certains documents ne sont pas accessibles en raison de leur mauvais état de conservation.
Versement
Accès aux instruments de recherche de tous les notaires de l’étude VI
Archives de l'étude VI
- Minutes de Jacques BOURIN, 1658 - 1666; MC/ET/VI/399 - MC/ET/VI/410
  - Minutes. 1660, 23 mars - 1661, 23 mars 1660 - 1661; MC/ET/VI/399; registre
    Informations concernant le classement:
    Le niveau inférieur de description, quand il existe, correspond aux minutes d'actes. Toutes les minutes ne sont pas forcément décrites une à une. Les descriptions de ces minutes sont plus ou moins détaillées.
  - Minutes. 1662, MC/ET/VI/400; registre
  - Minutes. 1663, MC/ET/VI/401; registre
  - Minutes. 1664, janvier - juin, janvier - juin 1664; MC/ET/VI/402; registre
  - Minutes. 1664, juillet - décembre, juillet - décembre 1664; MC/ET/VI/403; registre
  - Minutes. 1665, janvier - juin, janvier - juin 1665; MC/ET/VI/404; registre
  - Minutes. 1665, juillet - décembre, juillet - décembre 1665; MC/ET/VI/405; registre
  - Minutes. 1666, janvier - 11 juillet, janvier - 11 juillet 1666; MC/ET/VI/406; registre
    - Transaction entre Nicolas de Malebranche, conseiller au Parlement, d'une part, et Théodore Le Cocq, sieur des Forges, demeurant quai Malaquais, d'autre part, mettant fin au procès pendant entre eux au sujet de l'offre de retrait lignager faite par le dit Malebranche pour une maison acquise par le dit Le Cocq de Jean de Malebranche, chanoine de Rouen, par contrat passé à Poitiers le 9 août 1644 et ratifié par Nicolas Malebranche, diacre de l'Oratoire., 27 mars 1666; MC/ET/VI/406
      Origine de l'information:
      Documents du Minutier central concernant l'histoire littéraire (1650-1700) [2295 actes], par Madeleine Jurgens et Marie-Antoinette Fleury, Paris, Presses universitaires de France, 1960, p. 259 (instrument de recherche imprimé dématérialisé dont la version intégrale est accessible en ligne par la rubrique 'Autres instruments de recherche', voir contexte dans le Plan d’orientation général - Notaires de Paris, guides thématiques du Minutier).
      Date de révision: 2009-2011
      Date de création de la notice: 2009
      Documents du Minutier central concernant l'histoire littéraire (1650-1700), par Madeleine Jurgens et Marie-Antoinette Fleury. Presses universitaires de France, 1960, XXIII-511 p.
      accord; Malaquais (quai); Rouen (Seine-Maritime); Malebranche, Nicolas de (1638-1715); Le Cocq, Théodore (1635-1669); Malebranche, Jean de; chanoine; ecclésiastique
  - Minutes concernant l'abbaye de Saint-Germain-des-Prés (terrier). 1658 - 1666, MC/ET/VI/407
    Acte(s) de la même période coté(s) séparément:
    Voir aussi MC/ET/VI/548, MC/ET/VI/549.
    Informations complémentaires:
    Terrier de Saint-Germain-des-Prés.
    1659, 12 novembre: plan d'arpentage d'un domaine à Montmeillant près Sanmereau [Montmélian, Samoreau, (Seine-et-Marne)].
    1665, placard de publication pour la confection du terrier.
    terrier
    - Déclaration au terrier de Saint-Germain-des-Prés par Perrette Lottier, veuve d'Étienne de La Grange, marchand orfèvre, pour sa maison, rue du Four., 16 février 1606; MC/ET/VI/407
      Artisans XVIIe, par M. Jurgens, M.A. Fleury, R. Gourmelon et le personnel du Minutier central, 1954-1996 (fichier papier entièrement dématérialisé; voir contexte dans le Plan d’orientation général - Notaires de Paris, guides thématiques du Minutier).
      Date de révision: 2011-2012
      Date de création de la notice: 2010
      déclaration; Grange, Etienne de la; Lottier, Perrette; orfèvre
    - Déclaration par laquelle Françoise Dauty, veuve de Denis Toussaint, reconnait avoir acquis une maison rue Honoré-Chevalier, faubourg Saint-Germain-des-Prés, non pour elle-même, mais pour et au nom d'Antoine de Montholon. A la suite de la déclaration au terrier de Saint-Germain-des-Prés faite par Antoine de Montholon pour cette même maison, dite, cette fois, rue Chevalier-Honoré, en date du 7 juillet 1666., 23 mai 1658; MC/ET/VI/407
      Fichier dit 'général' XVIIe-XVIIIe siècles, par le personnel du Minutier, 1954-1999 ( fichier papier entièrement dématérialisé; voir contexte dans le Plan d’orientation général - Notaires de Paris, guides thématiques du Minutier).
      déclaration
    - Déclaration au terrier de l'abbaye de Tiron pour une grande maison, rue des Barres, faisant l'encoignure des rues du Figuier et du Fauconnier, ayant appartenu à Étienne de Masparault, chevalier, seigneur de Chennevières, et auparavant à Florent de Masparault, son père., 1662; MC/ET/VI/407
      déclaration; Masparault, Estienne de
    - Déclaration au terrier de l'abbaye de Tiron pour des maisons sises rue de la Mortellerie., 1662 - 1665; MC/ET/VI/407
    - Déclarations au terrier de l'abbaye de Tiron pour des maisons sises rue du Figuier., 1662 - 1665; MC/ET/VI/407
    - Déclarations au terrier de l'abbaye de Tiron pour des maisons sises rue Clocheperce., 1662 - 1665; MC/ET/VI/407
    - Déclaration au terrier de l'abbaye de Tiron pour des maisons sises quai des Ormes, proche ou à l'Arche-Beaufils., 1662 - 1665; MC/ET/VI/407
    - Déclaration au terrier de l'abbaye de Tiron pour des maisons sises sur la ruelle allant du quai des Ormes à la rue de la Mortellerie., 1662 - 1665; MC/ET/VI/407
    - Déclaration au terrier de l'abbaye de Tiron pour des maisons sises rue Saint-Antoine., 1662 - 1666; MC/ET/VI/407
    - Déclarations au terrier de l'abbaye de Tiron pour des maisons sises à Paris rue des Nonnains-d'Hyères., 1662 - 1666; MC/ET/VI/407
    - Déclaration au terrier de l'abbaye de Tiron pour une maison sur le quai des Ormes, proche la barrière des Sergents, acquise de Pierre René, Claude René, Pierre Vaugeois et Marie René, sa femme, par contrat passé devant les notaires Guichard et Billard le 17 juillet 1656., 1662; MC/ET/VI/407
      déclaration; Rene, Claude
    - Déclaration au terrier de l'abbaye de Tiron par le sieur de Neufbourg, comme procureur des sieur et dame Pradel, pour une grande maison, rue des Barres, faisant l'encoignure des rues du Figuier et du Fauconnier., 1662; MC/ET/VI/407
    - Déclaration au terrier de l'abbaye de Tiron par Charles Coignet., 28 février 1662; MC/ET/VI/407
      déclaration; Coignet, Charles
    - Déclaration au terrier de l'abbaye de Tiron par Françoise Le Clerc, veuve de noble homme François Pépin, conseiller du roi, élu en l'élection de Paris, et leurs enfants Jean Pépin, écuyer, conseiller, secrétaire du roi, et Pierre Pépin., 28 février 1662; MC/ET/VI/407
      déclaration; Pépin, Jean
    - Déclaration au terrier de l'abbaye de Tiron pour une maison rue des Nonnains-d'Hyères acquise d'Yves de Bouqueuville, procureur au Châtelet de Paris, et sa femme Anne Riche, par contrat passé devant Guyon et Baudry, le 9 janvier 1656., 4 mars 1662; MC/ET/VI/407
      déclaration; Bouqueuville, Yves de; Nonnains-d'Hyères (rue des)
    - Déclaration au terrier de l'abbaye de Tiron par Pierre Gargan, maître peintre, demeurant dans l'ile Notre-Dame, paroisse Saint-Louis, pour une maison lui appartenant, rue des Nonnains-d'Hyères., 4 mars 1662; MC/ET/VI/407
      déclaration; Gargan, Pierre; Nonnains-d'Hyères (rue des)
    - Déclaration au terrier de l'abbaye de Tiron par Louis de Bragelongne, conseiller du roi en ses conseils, trésorier général de l'ordinaire des guerres, demeurant rue Vieille-du-Temple, pour une maison rue du Temple et Cloche-Perce, ayant appartenu à Jérôme de Bragelongne, son père., 15 mars 1662; MC/ET/VI/407
      déclaration; Bragelongne, Jérôme de
    - Déclaration au terrier de l'abbaye de Tiron par Pierre Levieux, marchand de vin, bourgeois de Paris, demeurant rue Coquillière, à cause de sa femme, Agnès Auboult, fille d'Agnès Le Maistre; Etienne Tribouleau, marchand de vin, demeurant rue de Longpont, époux de Marie Le Maistre; Zacarye Le Maistre, marchand mercier demeurant rue Saint-Antoine; Geneviève Le Maistre, veuve de Remy du Bois, maître chandelier en suif, demeurant au coin de la rue du Figuier ///et les autres héritiers de Jeanne Bajait, veuve de Nicolas Le Maistre, pour une maison au coin de la rue du Figuier, aboutissant à la rue de Jouy., 21 mars 1662; MC/ET/VI/407
      déclaration; Tribouleau, Etienne
    - Déclaration au terrier de l'abbaye de Tiron par maître Louis Baussan, avocat en Parlement et greffier des présentations de la Cour des aides, et sa femme Anne Champenois, petite-fille de Pierre Guillaume, et par Marguerite Mirebault, veuve de Pierre Guillaume, commis au greffe civil du Parlement, comme tutrice de leurs enfants, pour une maison au coin des rues Saint-Antoine et de Tiron., 27 mars 1662; MC/ET/VI/407
      déclaration; Baussan, Louis
    - Déclaration au terrier de l'abbaye de Tiron par maître Jean Marcel, procureur au Châtelet de Paris demeurant rue de la Tannerie, pour la moitié d'une maison à l'enseigne de La ville de Bray, sur le quai des Ormes., 27 mars 1662; MC/ET/VI/407
      déclaration; Marcel, M/e/ Jean
    - Déclaration au terrier de l'abbaye de Tiron par Lucienne Bulard, veuve de Philbert Daigneau, maître maréchal, demeurant sur le quai des Ormes, pour sa maison, quai des Ormes, devant le Pont-Marie., 27 mars 1662; MC/ET/VI/407
      déclaration; Daigneau, Philibert
    - Déclaration au terrier de l'abbaye de Tiron par messire François de Braque, chevalier, sieur de Château-Vert, conseiller du roi en ses conseils, surintendant de la maison et finances de Madame, duchesse douairière d'Orléans, demeurant rue Saint-Victor, paroisse Saint-Etienne-du-Mont, pour une maison rue de la Mortellerie., 27 mars 1662; MC/ET/VI/407
      déclaration; Braque, François de
    - Déclaration au terrier de l'abbaye de Tiron par Marguerite Delacroix, veuve d'Isaac Balaigny, demeurant rue de la Savaterie, paroisse Saint-Martial, pour la moitié d'une maison à l'enseigne de la Ville de Bray, sur le quai des Ormes., 27 mars 1662; MC/ET/VI/407
      déclaration; Delacroix, Marguerite
    - Déclaration au terrier de l'abbaye de Tiron par Pierre de Versongne, maître chandelier en suif, veuf d'Anne Verroye, pour une maison rue du Figuier lui appartenant en partie du propre d'Anne Verroye., 11 avril 1662; MC/ET/VI/407
      déclaration; Verroye, Anne
    - Déclaration au terrier de l'abbaye de Tiron par Marie Robineau, veuve de Pierre de Versongne, maître chandelier en suif demeurant rue Saint-Antoine, en son nom et comme tutrice de leur fils mineur, Robert de Versongne, pour la moitié d'une maison rue du Figuier; puis par Robert de Versongne pour cette maison., 11 avril 1662 - 13 octobre 1664; MC/ET/VI/407
      déclaration; Versongne, Pierre de
    - Déclaration au terrier de l'abbaye de Tiron pour une maison sur le quai des Ormes, au coin de la ruelle allant à la rue de la Mortellerie, ayant appartenu à messire Jean Baudouin, conseiller du roi et référendaire en la chancellerie du Palais, époux de dame Elisabeth Joubert., 12 avril 1662; MC/ET/VI/407
      déclaration; Baudouin, Jean
    - Déclaration au terrier de l'abbaye de Tiron par Marguerite David, veuve de Pierre Le Prestre, bourgeois de Paris, demeurant rue de La-Vieille-Draperie, pour la maison sise sur le quai des Ormes, au coin de la ruelle allant du quai à la rue de la Mortellerie, que Pierre Le Prestre avait acquis par échange de messire Jean Baudouin, conseiller du roi., 12 avril 1662; MC/ET/VI/407
      échange; déclaration; Le Prestre, Pierre
    - Déclaration au terrier de l'abbaye de Tiron par Marie Roger, veuve de messire François Ollier, conseiller du roi en ses conseils et maître des requêtes ordinaire de son hôtel, pour la maison où elle demeure, rue du Roi-de-Sicile, au coin de la rue de Tiron, et un petit jardin attenant., 18 avril 1662; MC/ET/VI/407
      déclaration; Roger, Marie
    - Déclaration au terrier de l'abbaye de Tiron par Claude Martin, comme procureur de Marie Doquinquan, veuve de Jean Philipes, conseiller du roi au Châtelet, pour une maison appartenant à Marie Doquinquan, rue des Nonnains-d'Hyères., 19 avril 1662; MC/ET/VI/407
      déclaration; Doquinquan, Marie
    - Déclaration au terrier de l'abbaye de Tiron par Joachim Boquinet, procureur en Parlement demeurant rue Saint-Paul, comme tuteur des enfants mineurs de maître Jacques Rapoil, avocat en Parlement, et demoiselle Marie Dutertre, pour une maison rue du Figuier., 23 avril 1662; MC/ET/VI/407
      déclaration; Boquinet, Joachim
    - Déclaration au terrier de l'abbaye de Tiron par Pierre Trye, conseiller secrétaire du roi en son Grand Conseil, demeurant rue de Gesvres, paroisse Saint-Jacques-de-la-Boucherie, pour une maison sur le quai des Ormes près le Pont-Marie qu'il a acquise de Pierre Potheron, contrôleur des bois entrant par la ville et fauxbourgs de Paris, et Marie Bourquelete, sa femme., 3 mai 1662; MC/ET/VI/407
      déclaration; Potheron, Pierre
    - Déclaration au terrier de l'abbaye de Tiron par Marie Pelletier, veuve de François Féry, maître maréchal, pour sa maison, à l'image Notre-Dame, où elle demeure, sise sur le quai des Ormes., 5 mai 1662; MC/ET/VI/407
      déclaration; Fery, François
    - Déclaration au terrier de l'abbaye de Tiron par Jean Petit, avocat au Parlement, procureur de Jean Petit, conseiller du Roi et mesureur général des gabelles au mesurage d'Ingrandes, pour une maison, rue des Nonnains d'Hyères., 9 mai 1662; MC/ET/VI/407
      déclaration; Ingrandes, Mesurage d'; Petit, Jean
    - Déclaration au terrier de l'abbaye de Tiron par Philippe Le Vasseur et Anne Brunet, sa femme, pour une maison, sur le Quai des Ormes, à l'arche Beaufils, qu'ils ont acquise d'Antoine Borot et sa femme., 10 mai 1662; MC/ET/VI/407
      déclaration; Borot, Antoine
    - Déclaration au terrier de l'abbaye de Tiron par Philippe Le Vasseur, maître charron, et sa femme Anne Brunet, pour la maison où ils demeurent rue de l'Arche Beaufils, sur le Quai des Ormes., 10 mai 1662; MC/ET/VI/407
      déclaration; Le Vasseur, Philippe
    - Déclaration au terrier de l'abbaye de Tiron pour des maisons sises à Paris rue de Jouy., 1663 - 1666; MC/ET/VI/407
    - Déclaration au terrier de l'abbaye de Tiron par Marie Varlet, veuve de Louis Fleury, huissier à verge au Châtelet, pour une maison, lui appartenant rue de Jouy., 4 décembre 1663; MC/ET/VI/407
      déclaration; Fleury, Louis
    - Déclaration au terrier de l'abbaye de Tiron par Jean Richer, conseiller du roi et contrôleur général des rentes assignées sur l'hôtel de Ville, et Marguerite Moucheron, veuve d'Antoine Tartaise, juré du roi ès oeuvres de maçonnerie, en son nom et comme tutrice des enfants mineurs qu'elle a eus dudit défunt, pour une maison, le quart et le douzième d'une autre maison, sises rue du Figuier., 17 décembre 1663; MC/ET/VI/407
      déclaration; Moucheron, Marguerite
    - Déclaration au terrier de l'abbaye de Tiron pour une maison rue de la Mortellerie dont partie a appartenu à Jacques Lambert, sergent à verge au Châtelet., 16 avril 1664; MC/ET/VI/407
      déclaration; Lambert, Jacques
    - Déclaration au terrier de l'abbaye de Tiron pour une maison rue de la Mortellerie, dont partie a appartenu à Charlotte Sautreau., 16 avril 1664; MC/ET/VI/407
      déclaration; Sautreau, Charlotte
    - Déclaration au terrier de l'abbaye de Tiron par Marguerite Minot, veuve de Thomas Guibert, maçon, demeurant rue de Jouy, pour sa maison, où elle demeure, rue de Jouy., 25 avril 1664; MC/ET/VI/407
      déclaration; Minot, Marguerite
    - Déclaration au terrier de l'abbaye de Tiron par Robert Godin, marchand orfèvre, demeurant rue Saint-Louis, paroisse Saint-Barthélemy, à cause de sa femme Geneviève Dauville et autres, pour une maison, rue des Nonnains-d'Hyères., 5 mai 1664; MC/ET/VI/407
      déclaration; Dauville, Geneviève
    - Déclaration au terrier de l'abbaye de Tiron par Pierre Guyot, marchand tissutier rubannier dt rue de la Hermerie, paroisse Saint-Jacques-de-la-Boucherie, Robert Godin, à cause de Geneviève Dauville, sa femme, et Marie Guyot, pour une maison rue des Nonnains-d'Hyère., 5 mai 1664; MC/ET/VI/407
      déclaration; Guyot, Pierre
    - Déclaration au terrier de l'abbaye de Tiron par Marie Guyot, demeurant rue de la Savonnerie, paroisse Saint-Jacques-de-la-Boucherie, et autres, pour une maison, rue des Nonnains-d'Hyères., 5 mai 1664; MC/ET/VI/407
      déclaration; Guyot, Marie
    - Déclaration au terrier de l'abbaye de Tiron par Michel Desponty, procureur au Chatelet, demeurant rue Saint-Martin, paroisse Saint-Nicolas-des-Champs, pour une maison lui appartenant, rue Saint-Antoine, à l'enseigne de la Crosse d'argent., 30 mai 1664; MC/ET/VI/407
      déclaration; Desponty, Michel
    - Déclaration au terrier de l'abbaye de Tiron par Marie Robineau, veuve de Pierre de Versoigne, maître chandelier, demeurant rue Saint-Antoine, en son nom et comme tutrice de Robert de Versoigne, son fils mineur, pour une moitié de maison leur appartenant, rue du Figuier., 13 octobre 1664; MC/ET/VI/407
      déclaration; Robineau, Marie
    - Déclaration au terrier de l'abbaye de Tiron par Philippe de Versongne, l'un des gendarmes du Roi dt rue Saint-Antoine, pour lui et pour Claude de Versongne, son frère, pour une moitié de maison, leur appartenant, rue du Figuier., 15 octobre 1664; MC/ET/VI/407
      déclaration; Versongne, Philippe de
    - Déclaration au terrier de l'abbaye de Tiron par Jean Beaucorps, bourgeois de Paris demeurant rue Saint-Antoine, pour les 5/6 lui appartenant d'une maison, rue du Figuier., 17 mars 1665; MC/ET/VI/407
      déclaration; Beaucorps, Jean
    - Déclaration au terrier de l'abbaye de Tiron par Jeanne Larseny, veuve de François Gaultier, bourgeois de Paris dt rue Montmartre, en son nom et comme tutrice de ses enfants mineurs, pour une maison, lui appartenant, sur le Quai des Ormes, proche l'arche Beaufils., 12 avril 1665; MC/ET/VI/407
      déclaration; Larseny, Jeanne
    - Déclaration au terrier de l'abbaye de Tiron pour une maison rue de la Mortellerie, dont partie a appartenu à Claude Baudry, secrétaire ordinaire de la reine, à cause de Jacqueline Lambert, sa femme., 16 avril 1665; MC/ET/VI/407
      déclaration; Baudry, Claude
    - Déclaration au terrier de l'abbaye de Tiron par Jacques Fleury, exécuteur testamentaire de Marie Varlet, veuve de Louis Fleury, huissier au Châtelet, pour une maison, rue de Jouy, vis-à-vis la rue Percée., 16 avril 1665; MC/ET/VI/407
      déclaration; Varlet, Marie
    - Déclaration au terrier de l'abbaye de Tiron pour une maison rue de la Mortellerie dont partie a appartenu à Jacqueline Lejeune., 16 avril 1665; MC/ET/VI/407
      déclaration; Lejeune, Jacqueline
    - Déclaration au terrier de l'abbaye de Tiron pour une maison dont partie a appartenu à Claude Baudry, secrétaire ordinaire de la reine, et Jacqueline Lambert, son épouse., 16 avril 1665; MC/ET/VI/407
      déclaration; Lambert, Jacqueline
    - Déclaration au terrier de l'abbaye de Tiron pour une maison, rue de la Mortellerie, dont moitié a appartenu à Etienne Charpentier., 16 avril 1665; MC/ET/VI/407
      déclaration; Charpentier, Etienne
    - Déclaration au terrier de l'abbaye de Tiron pour une maison, rue de la Mortellerie, dont partie a appartenu à Antoine Charpentier., 16 avril 1665; MC/ET/VI/407
      déclaration; Charpentier, Antoine
    - Déclaration au terrier de l'abbaye de Tiron par Jean Charpentier, marchand de vin, bourgeois de Paris, demeurant rue Galande, paroisse Saint-Etienne-du-Mont, pour une maison lui appartenant, rue de la Mortellerie., 16 avril 1665; MC/ET/VI/407
      déclaration; Charpentier, Jean
    - Déclaration au terrier de l'abbaye de Tiron par Jacques Fleury, exécuteur testamentaire de Marie Varlet, veuve de Louis Fleury, huissier au Châtelet, pour une maison, rue de Jouy, vis-à-vis la rue Percée., 16 avril 1665; MC/ET/VI/407
    - Déclaration au terrier de l'abbaye de Tiron pour une maison sise rue de Jouy, à l'opposite de la rue Percée Paris., 22 avril 1665; MC/ET/VI/407
    - Déclaration au terrier de l'abbaye de Tiron par Jean Adam, marchand de blé, époux de Marie GUIMART, demeurant quai des Ormes pour sa maison sur le quai des Ormes., 15 mai 1665; MC/ET/VI/407
      déclaration; Adam, Jean
    - Déclaration au terrier de l'abbaye de Tiron par Jean Adam, gendre de Imbert Guimart, époux de Marie Du Né, pour la maison sise sur le Quai des Ormes, qu'il a reçue de Imbert Guimart, comme dot de sa femme Marie Guimart., 15 mai 1665; MC/ET/VI/407
      déclaration; Guimart, Imbert
    - Déclaration au terrier de l'abbaye de Tiron par Michel Guérin, huissier à cheval au Châtelet, demeurant rue des Nonnains-d'Hyères pour sa maison, où il demeure, rue des Nonnains-d'Hyères., 9 septembre 1665; MC/ET/VI/407
      déclaration; Guérin, Michel
    - Déclaration au terrier de l'abbaye de Tiron par Macé Patin, juré courtier de vin, bourgeois de Paris, demeurant rue de la Mortellerie, pour sa maison, faisant face rue de la Mortellerie et quai des Ormes., 13 septembre 1665; MC/ET/VI/407
      déclaration; Patin, Macé
    - Déclaration au terrier de l'abbaye de Tiron par François Pierron, juré mouleur de bois, bourgeois de Paris, époux de Hélène Roche, rue Ste Avoie, pour ses deux maisons joignantes, rue des Nonnains d'Hyères., 13 septembre 1665; MC/ET/VI/407
      déclaration; Pierron, François
    - Déclaration au terrier de l'abbaye de Tiron par Pierre Giraud, bourgeois de Paris, demeurant rue du Figuier, pour sa maison, rue du Figuier, acquise des héritiers de Louis Magny, par contrat passé devant Rallu et Muret, notaires au Châtelet de Paris, le 23 juin 1662., 16 septembre 1665; MC/ET/VI/407
      déclaration; Giraud, Pierre
    - Déclaration au terrier de l'abbaye de Tiron par Pierre Giraud, pour sa maison, rue du Figuier, acquise de Marie Magny et des autres héritiers de Louis Magny., 16 septembre 1665; MC/ET/VI/407
      déclaration; Magny, Marie
    - Déclaration au terrier de l'abbaye de Tiron par Pierre Giraud pour sa maison rue du Figuier, ayant appartenu à Louis Magny., 16 septembre 1665; MC/ET/VI/407
      déclaration; Magny, Louis
    - Déclaration au terrier de l'abbaye de Tiron par Pierre Giraud, pour sa maison, rue du Figuier, acquise de Louis Magny et des autres héritiers de Louis Magny., 16 septembre 1665; MC/ET/VI/407
    - Déclaration au terrier de l'abbaye de Tiron par Pierre Giraud, pour sa maison, rue du Figuier, acquise de Jean Magny et des autres héritiers de Louis Magny., 16 septembre 1665; MC/ET/VI/407
      déclaration; Magny, Jean
    - Déclaration au terrier de l'abbaye de Tiron par Jacques Goullon, marchand épicier, bourgeois de Paris demeurant rue Saint-Martin pour sa maison, rues Saint-Antoine et Clocheperce autrement dite Regnault Le Febvre, acquise de la veuve de Morancourt, par contrat passé devant Le Roy et Symonnet le 12 avril 1664., 13 octobre 1665; MC/ET/VI/407
      déclaration; Goullon, Jacques
    - Déclaration au terrier de l'abbaye de Tiron par Jacques Goullon, pour sa maison, rues Saint-Antoine et Clocheperce autrement dite Regnault Le Febvre, ayant appartenu à la veuve de Morancourt., 13 octobre 1665; MC/ET/VI/407
      déclaration; Morancourt, veuve de